【裁判字號】    89,台上,2156
【裁判日期】    890928
【裁判案由】    給付買賣價金
【裁判全文】
最高法院民事裁定                            八十九年度台上字第二一五六號
    上  訴  人  甲○○
    訴訟代理人  張世炎律師
    被 上訴 人  錫城建設股份有限公司
    法定代理人  郎錫友
    被 上訴 人  乙○○
右當事人間請求給付買賣價金事件，上訴人對於中華民國八十九年六月十四日台灣高
等法院第二審判決（八十八年度重上字第二四一號），提起一部上訴，本院裁定如左
：
    主  文
上訴駁回。
第三審訴訟費用由上訴人負擔。
    理  由
按對於第二審判決上訴，非以其違背法令為理由，不得為之。民事訴訟法第四百六十
七條定有明文。依同法第四百六十八條規定，判決不適用法規或適用不當者，為違背
法令。而判決有同法第四百六十九條所列各款情形之一者，為當然違背法令。是當事
人提起上訴，如依民事訴訟法第四百六十八條規定，以第二審判決有不適用法規或適
用法規不當為理由時，其上訴狀或理由書應有具體之指摘，並揭示該法規之條項或其
內容。若係成文法以外之法則，應揭示該法則之旨趣。倘為司法院解釋、或本院之判
例，則應揭示該判解之字號或其內容。如以民事訴訟法第四百六十九條所列各款情形
為理由時，其上訴狀或理由書，應揭示合於該條款之事實。上訴狀或理由書如未依此
項方法表明，或其所表明者，顯與上開法條規定之情形不相合時，即難認為已對第二
審判決之違背法令有具體之指摘，其上訴自難認為合法。本件上訴人對第二審判決提
起一部上訴，雖以該判決違背法令為由，惟核其上訴理由狀所載內容，係就原審取捨
證據、認定事實及解釋契約之職權行使，所論斷：上訴人與被上訴人訂立買賣契約向
被上訴人錫城建設股份有限公司（下稱錫城公司）購買系爭房屋及停車位暨機車位，
向被上訴人乙○○購買上開房屋基地應有部分，尚欠錫城公司新台幣（下同）二百七
十三萬六千元、乙○○六百三十八萬四千元未付。因系爭房屋設計不當，將消防栓設
置屋內，依通常交易觀念，有礙觀瞻、影響品質、存有瑕疵，上訴人前曾起訴主張解
除契約，返還價金，業經原審法院以八十五年度上字第六五七號判決不得解除契約敗
訴確定，上訴人自僅得減少價金，經囑託台灣省建築師公會桃園縣辦事處鑑定結果，
認其減少價值為七十七萬六千零二元，依房屋與土地價金比例核計，其應減少價金依
序為二十三萬二千八百零一元，及五十四萬三千二百零一元，上訴人抗辯於此範圍內
核減，非無可採，是被上訴人得請求上訴人給付之價款依序為二百五十萬三千一百九
十九元及五百八十四萬二千七百九十九元及其法定遲延利息。又被上訴人乙○○早於
民國八十三年十二月十五日已將基地應有部分移轉登記於上訴人，另交付房屋部分，
依系爭買賣契約第十五條之約定，上訴人原已有先付清價款之義務。且復係前因上訴
人主張解除契約拒絕受領所致，而被上訴人錫城公司於系爭房屋竣工後，即已通知辦
理交屋，惟上訴人不予受領，有催告函可稽，上訴人即應自催告期滿翌日即八十四年
四月六日起負給付遲延價金之責，難認被上訴人錫城公司有何給付遲延之情事。另上
訴人既已主張減少價金，亦不得再主張於被上訴人錫城公司修補瑕疵前，得拒絕給付
價金等情，指摘其為不當，並就原審已論斷者，泛言未論斷，而非具體表明合於不適
用法規、適用法規不當、或民事訴訟法第四百六十九條所列各款之事實，難認對該判
決之如何違背法令已有具體之指摘。依首揭說明，應認其上訴為不合法。至上訴人自
八十四年四月六日起早已負給付價金遲延責任，被上訴人於系爭房屋所設定之抵押權
，已於八十六年十一月十八日清償，並經其於八十八年七月三十日請求上訴人提存第
一審判決所命給付之價金，上訴人迄未為提存，既為原審所審認，則上訴人於此遲延
責任滌除前，原審認上訴人不得依民法第三百六十八條規定抗辯拒絕給付價金，亦無
不合。均附此明。
據上論結，本件上訴為不合法。依民事訴訟法第四百八十一條、第四百四十四條第一
項、第九十五條、第七十八條，裁定如主文。
中      華      民      國    八十九    年      九      月    二十八    日
                              最高法院民事第八庭
                                  審判長法官  蘇  茂  秋
                                        法官  徐  璧  湖
                                        法官  曾  煌  圳
                                        法官  李  慧  兒
                                        法官  楊  鼎  章
      右正本證明與原本無異
                                              書  記  官
中      華      民      國    八十九    年      十      月     十二     日


司法院資訊處製作；財團法人民間司法改革基金會備份。
